【裁判字號】    99,上訴,1133
【裁判日期】    990715
【裁判案由】    偽造有價證券
【裁判全文】
臺灣高等法院刑事判決                99年度上訴字第1133號
上  訴  人
即  被  告  甲○○
選任辯護人  林楊鎰律師
上列上訴人因偽造有價證券案件，不服臺灣桃園地方法院98年度
審訴字第2862號，中華民國99年1月22日第一審判決（起訴案號
：臺灣桃園地方法院檢察署98年度偵緝字第929號），提起上訴
，本院判決如下：
    主  文
原判決撤銷。
甲○○意圖供偽造信用卡之用，而收受原料，處有期徒刑柒月，
扣案如附表所示之物均沒收。
    事實及理由
一、甲○○前於民國（下同）97年間因偽造文書案件，經台灣台
    北地方法院判處應執行有期徒刑8月，嗣於99年1月27日易科
    罰金執行完畢（未構成累犯），意圖供偽造之用，其明知某
    真實姓名年籍不詳、自稱「肥仔」之澳門地區人士所提供之
    ＶＩＳＡ、ＭＡＳＴＥＲ信用卡半成品得供偽造信用卡之用
    ，竟於97年11月20日早上9時30分許，在大陸地區廣州深圳
    某飯店內收受如附表所示之信用卡半成品，並約定新臺幣（
    下同）1萬元之酬金，允將上開偽造信用卡半成品攜回臺灣
    ，旋於同日攜帶上開收受之信用卡半成品，自澳門搭乘長榮
    航空公司第BR-818號航班返臺，嗣於同日晚間11時50分許，
    在桃園縣大園鄉桃園國際機場第二航廈入境海關檢驗檯，由
    內政部警政署航空警察局勤務人員會同台北關稅局人員查驗
    其行李箱，經Ｘ光檢視發現其所託運之BR722040號行李箱疑
    似夾藏非法物品，經打開檢查後查獲，並扣得如附表所示之
    信用卡半成品共201張。
二、案經台灣桃園地方法院檢察署檢察官偵查起訴。
    理  由
一、證據能力部分：
（一）證人趙克文於本院之證述，並非被告以外之人審判外之陳
      述，亦有證據能力。
（二）另本案認定事實所引用之其餘非供述證據，並無證據證明
      係公務員違背法定程序所取得，且本院審酌前揭陳述作成
      時之情況，並無違法取證之瑕疵，亦認以之作為證據為適
      當，自均得為證據。
二、訊據上訴人即被告甲○○矢口否認上揭意圖供偽造之用，收
    受信用卡半成品原料犯行，辯稱：不知道係偽造信用卡，伊
    是被逮捕才知道，伊沒有偽造信用卡之意圖云云。被告辯護
    人為被告辯稱：被告並無供偽造信用卡之用之意圖，不該當
    刑法第204條之要件云云。惟查：
（一）被告於97年11月20日晚間11時50分許，在桃園縣大園鄉桃
      園國際機場第二航廈入境海關檢驗檯，為內政部警政署航
      空警察局勤務人員會同台北關稅局人員查扣如附表所示之
      信用卡半成品共201張，有台北關稅局扣押貨物收據及搜
      索筆錄可稽（見偵查卷第27頁）；上開扣案物於查獲當日
      經財團法人聯合信用卡處理中心鑑定結果：均為未完成之
      半成品卡，有財團法人聯合信用卡處理中心覆函在卷可稽
      ；而證人即財團法人信用卡中心人員趙克文於本院證稱：
      本案查獲之信用卡，有發卡銀行名稱、信用卡組織商標，
      但沒有卡號，磁條內沒有資料，我們有檢驗過全部扣案的
      磁條內全部都沒有紀錄等語（見本院卷第48頁背面、第49
      頁）；復經本院勘驗結果：扣案之物品沒有卡號、姓名、
      有效期間、識別碼等關於信用卡有效行使之內容，亦有本
      院審理期日筆錄可稽（見本院卷第49頁），是被告為警查
      獲之信用卡偽造未完成，為信用卡之半成品原料，應可認
      定。
（二）按刑法第204條所謂「器械原料」，指可供偽造有價證券
      之一切器械原料，例如紙張、顏料、銅塊、鋁塊等。且該
      條乃處罰預備偽造、變造行為之規定，如利用原料器械進
      而偽造成功，自應依偽造行處斷，惟偽造有價證券罪一章
      ，均無處罰未遂犯之規定，倘著手偽造而未遂，則應依本
      條預備行為之規定處斷。查被告自承上開信用卡半成品，
      係自稱「肥仔」之澳門地區人士所交付，其以1萬元之酬
      金收受持有上開信用卡半成品攜回臺灣，上開扣案之信用
      卡半成品，雖未完成偽造，惟屬信用卡半成品原料，得供
      偽造信用卡之用，被告所為，核屬刑法第204條意圖供偽
      造信用卡之用，而收受信用卡原料犯行。
（三）至被告辯稱：被告並無供偽造之用之意圖云云，惟查，被
      告前於97年間因偽造文書案件，經台灣台北地方法院判處
      應執行有期徒刑8月，嗣於99年1月27日易科罰金執行完畢
      ，有本院前案紀錄表可稽，該案犯罪事實為被告持偽造之
      信用卡盜刷消費，亦有台灣台北地方法院97年度訴字第
      1010 號網路列印判決及該案起訴書（見97年度偵字第
      25176號卷第33頁）在卷可稽，是被告曾使用偽造之信用
      卡之記錄，且為警查獲扣案之信用卡原料高達201張，並
      非被告所有，且均屬偽造未完成之半成品，被告一人何需
      收受持有高達201張之信用卡半成品，被告辯稱無供偽造
      之意圖云云，自不可採。
（四）此外，並有扣案附表所示偽造信用卡201張、台北關稅局
      97年11月20日北稽檢移字第0970100157號函附扣押貨物、
      運輸工具收據及搜索筆錄、被告旅客出入境紀錄查詢表各
      1份、長榮航空公司第BR722040號行李條1紙，以及查獲現
      場及信用卡照片、財團法人聯合信用卡處理中心回覆確認
      偽造信用卡資料等可資佐證。
（五）綜上所述，本件事證明確，犯行堪以認定，應予依法論科
      。
三、核被告甲○○所為，係犯刑法第204條第1項之意圖供偽造信
    用卡，而收受信用卡原料罪。按刑法偽造有價證券罪一章，
    並無處罰未遂犯之規定，是刑法第201條第2項意圖供行使之
    用，而收受偽造之信用卡，乃指收受已偽造完成之信用卡而
    言，本件被告甲○○所收受之信用卡並未偽造完成，應適用
    刑法第204條第1項之規定，公訴人認成立刑法第201條之1第
    2 項之罪，容有誤會，然其基本社會事實同一，起訴法條應
    予變更。又被告係自綽號「肥仔」之人收受上開信用卡半成
    品原料，係屬該肥仔為交付之人，與被告係屬對立犯，自不
    成立共同正犯，公訴人認被告與「肥仔」成立共同正犯，亦
    有未洽。
四、原審對被告論罪科刑，固非無見，惟查，本件被告甲○○所
    收受之信用卡並未偽造完成，應適用刑法第204條第1項之規
    定，已如前述，原審以刑法第201條之1第2項處斷，尚有未
    洽，被告上訴否認犯罪，雖無理由，惟原判決既有上開可議
    之處，爰予撤銷改判。爰審酌被告前有偽造文書犯行，素行
    不良，收受偽造信用卡原料，足對經濟金融秩序造成危害、
    且所收受之信用卡半成品數量甚多，犯罪所造成之損害及犯
    後態度等一切情狀，量處如主文第二項所示之刑。就扣案之
    如表所示信用卡半成品201張，為被告意圖供偽造信用卡之
    用，而收受之原料，依刑法第205條之規定，不問屬於犯人
    與否，應諭知沒收。
據上論斷，應依刑事訴訟法第369條第1項前段、第364條、第29
9條第1項前段、第300條，刑法第204條第1項、第205條，刑法施
行法第1條之1第1項、第2項前段，判決如主文。
本案經檢察官林炳雄到庭執行職務。
中    華    民    國    99    年    7     月    15    日
                  刑事第六庭審判長法  官 林明俊
                                  法  官 何信慶
                                  法  官 吳淑惠
以上正本證明與原本無異。
如不服本判決，應於收受送達後10日內向本院提出上訴書狀，其
未敘述上訴之理由者並得於提起上訴後10日內向本院補提理由書
（均須按他造當事人之人數附繕本）「切勿逕送上級法院」。
                                  書記官 陳雅加
中    華    民    國    99    年    7     月    16    日
附錄：本案論罪科刑法條全文
中華民國刑法第204條
（預備偽造變造有價證券罪）
意圖供偽造、變造有價證券、郵票、印花稅票、信用卡、金融卡
、儲值卡或其他相類作為簽帳、提款、轉帳或支付工具之電磁紀
錄物之用，而製造、交付或收受各項器械、原料、或電磁紀錄者
，處 2 年以下有期徒刑，得併科 5 千元以下罰金。
從事業務之人利用職務上機會犯前項之罪者，加重其刑至二分之
一。
附表：信用卡半成品
┌──┬───────┬────────────┬────┐
│編號│ 發卡銀行名稱 │卡    別                │張  數  │
├──┼───────┼────────────┼────┤
│ 一 │渣打銀行      │VISA金卡                │10      │
├──┼───────┼────────────┼────┤
│ 二 │HSBC          │VISA金卡                │10      │
├──┼───────┼────────────┼────┤
│ 三 │BEA東亞銀行   │VISA普卡                │10      │
├──┼───────┼────────────┼────┤
│ 四 │DBS星展銀行   │MasterCard普卡          │10      │
├──┼───────┼────────────┼────┤
│ 五 │BEA東亞銀行   │MasterCard普卡          │10      │
├──┼───────┼────────────┼────┤
│ 六 │HSBC          │MasterCard普卡          │10      │
├──┼───────┼────────────┼────┤
│ 七 │CITIBANK      │VISA金卡                │1       │
├──┼───────┼────────────┼────┤
│ 八 │MAHATTAN      │VISA普卡                │30      │
├──┼───────┼────────────┼────┤
│ 九 │HSBC          │VISA普卡                │30      │
├──┼───────┼────────────┼────┤
│ 十 │HANG SENG 恆生│MasterCard普卡          │60      │
│    │銀行          │                        │        │
├──┼───────┼────────────┼────┤
│十一│DBS星展銀行   │VISA金卡                │20      │
└──┴───────┴────────────┴────┘

司法院資訊處製作；財團法人民間司法改革基金會備份。
